臺灣高等法院臺南分院刑事判決　　　　100年度上訴字第206號
上　訴　人
即　被　告　王順鋒
指定辯護人　本院公設辯護人　簡松柏
上列上訴人因違反毒品危害防制條例案件，不服臺灣臺南地方法
院中華民國九十九年十一月三十日第一審判決（起訴案號：臺灣
臺南地方法院檢察署九十九年度偵字第一二六八一、一二七七四
號)，提起上訴，本院判決如下：
    主  文
上訴駁回。
    事  實
一、王順鋒明知海洛因、甲基安非他命（起訴書誤繕為安非他命
    ，下同）屬毒品危害防制條例第二條第二項第一款、第二款
    所列之第一級、第二級毒品，不得非法持有、販賣，仍基於
    販賣第一級海洛因、第二級毒品甲基安非他命以營利之犯意
    ，分別為下列行為：
(一)、王順鋒分別以門號0000000000號、000000
    0000號行動電話作為聯絡工具，於附表編號一至二、編
    號六至八、編號十二所示之時間、地點，以附表編號一至二
    、編號六至八、編號十二所示之價格，分別販賣第二級毒品
    甲基安非他命予張森榮、吉勝柱、韓枝建、廖健志、曾順全
    等人牟利（各次販賣毒品甲基安非他命之時間、地點與販賣
    所得，均詳如附表）。
(二)、王順鋒另以上開二支行動電話作為聯絡工具，於附表編號三
    至五、編號十一、編號十三至十六所示之時間、地點，以附
    表編號三至五、編號十一、編號十三至十六所示之價格，分
    別販賣第一級毒品海洛因予黃麗玲、廖健志、江靜純等人牟
    利（各次販賣毒品海洛因之時間、地點與販賣所得，均詳如
    附表）。
(三)、王順鋒另以0000000000號行動電話作為聯絡工具
    ，於附表編號九至十所示之時間、地點，以附表編號九至十
    所示之價格，同時販賣第一級毒品海洛因及第二級毒品甲基
    安非他命與廖健志牟利（各次販賣毒品海洛因及甲基安非他
    命之時間、地點與販賣所得，均詳如附表）。
二、嗣為警對王順鋒使用之上揭行動電話實施通訊監察後，始循
    線查獲上情。
三、案經臺南市警察局麻豆分局移送臺灣臺南地方法院檢察署檢
    察官偵查起訴。
    理  由
一、按被告以外之人於審判外之言詞或書面陳述，除法律有規定
    者外，不得作為證據。被告以外之人於審判外之陳述，雖不
    符前四條（指刑事訴訟法第一百五十九條之一至第一百五十
    九條之四）之規定，而經當事人於審判程序同意作為證據，
    法院審酌該言詞陳述或書面陳述作成時之情況，認為適當者
    ，亦得為證據，刑事訴訟法第一百五十九條第一項、第一百
    五十九條之五第一項分別定有明文。查，被告及其辯護人、
    檢察官就本判決所引用下列被告以外之人於審判外之供述證
    據，於本院準備程序及審理時均同意作為證據（見本院卷第
    四四頁背面、五七頁背面），本院審酌此等證據資料作成或
    取得之狀況，均無非法或不當取證之情事，亦無顯不可信之
    情況，故認為適當而均得作為證據。
二、訊據被告王順鋒就其於附表所示時、地，以附表所示之價格
    ，販賣如附表所示種類之毒品與張森榮、吉勝柱、黃麗玲、
    韓枝建、廖健志、曾順全、江靜純等情，業於原審及本院坦
    承不諱（見原審卷第四六頁背面至第四七頁、第九三頁背面
    ；本院卷第四四頁背面、第五七頁背面），核與如附表所示
    證人張森榮、吉勝柱、黃麗玲、韓枝建、廖健志、曾順全、
    江靜純於警詢、偵訊時證述情節相符（張森榮部分見警卷第
    四八至五三頁、偵卷第十一至十二頁；吉勝柱部分見警卷第
    四０至四五頁、偵卷第二三至二四頁；黃麗玲部分見警卷第
    六九至七五頁、偵卷第二七至二八頁；韓枝建部分見警卷第
    二九至三五頁、偵卷第五七至五八頁；廖健志部分見警卷第
    五六至六三頁、偵卷第七五至七七頁；曾順全部分見警卷第
    八一至八五頁、偵卷第二００至二０一頁；江靜純部分見警
    卷第八九至九四頁、偵卷第二０三至二０四之二頁），並有
    原審九十九年度聲監字第二五三號、第三一六號通訊監察書
    及電話附表、九十九年度聲監續字第四二一號、第五二九號
    、第五三０號通訊監察書及電話附表（見警卷第一一三至一
    二二頁），以及如附表證據欄所示之臺南縣警察局麻豆分局
    指認犯罪嫌疑人紀錄表、通訊監察譯文等書證（見警卷第三
    七至三九、五五、六五至六八、七七至八０、八七至八八、
    九六至一０一頁）附卷可稽，足認被告上開自白與事實相符
    ，堪予認定。
三、按毒品危害防制條例所規定之販賣毒品罪，雖未明示「營利
    之意圖」為其犯罪構成要件，然「販賣」一語，在文義解釋
    上當然已寓含有買賤賣貴，而從中取利之意思存在。且從商
    業交易原理與一般社會觀念而言，販賣行為在通常情形下，
    仍係以牟取利益為其活動之主要誘因與目的。又政府為杜絕
    毒品氾濫，毒害人民甚深，再三宣導民眾遠離毒品、媒體報
    導既深且廣，對於禁絕毒品之政策，應為大眾所熟悉。再政
    府對於查緝施用、轉讓及販賣毒品無不嚴格執行，且販賣毒
    品罪係重罪，若無利可圖，衡情一般持有毒品者，當不致輕
    易將持有之毒品交付他人。況販賣毒品乃違法行為，非可公
    然為之，且有其獨特之販售路線及管道，亦無公定之價格，
    復可任意增減其分裝之數量，而每次買賣之價量，亦可能隨
    時依市場貨源之供需情形、交易雙方之關係深淺、資力、對
    行情之認知、查緝是否嚴緊，及購買者被查獲時供述購買對
    象之可能性風險評估等諸般事由，而異其標準，非可一概而
    論，是販賣之利得，誠非固定，而縱使販賣之人從價差或量
    差中牟利方式雖異，其意圖營利之非法販賣行為仍屬同一。
    被告於本院審理時供承其販賣毒品只獲得吸食之利益（見本
    院卷第六０頁），足認被告有從中牟利之營利意圖無疑。被
    告犯罪事證明確，洵堪認定。
四、論罪科刑部分：
(一)、按海洛因、甲基安非他命分別係毒品危害防制條例第二條第
    二項第一款、第二款所列之第一級與第二級毒品，不得非法
    持有或販賣。核被告於如附表編號一至二、編號六至八、編
    號十二所為（即犯罪事實一之(一)），均係犯毒品危害防制條
    例第四條第二項之販賣第二級毒品罪；於如附表編號三至五
    、編號十一、編號十三至十六所為（即犯罪事實一之(二)），
    均係犯毒品危害防制條例第四條第一項之販賣第一級毒品罪
    ；於如附表編號九至十所為（即犯罪事實一之(三)），均係犯
    毒品危害防制條例第四條第一項之販賣第一級毒品罪及同條
    第二項之販賣第二級毒品罪。被告於販賣第一級、第二級毒
    品前持有第一級、第二級毒品之低度行為，分別為販賣第一
    級毒品、第二級毒品之高度行為所吸收，均不另論罪。被告
    就上開事實一之(三)部分，係同時販賣第一級毒品海洛因及第
    二級毒品安非他命，為一行為觸犯數罪名之想像競合犯，應
    從一重之販賣第一級毒品罪處斷。再被告所犯販賣第一級毒
    品罪十罪、販賣第二級毒品罪六罪，犯意各別，各次行為彼
    此獨立，應予分論併罰。
(二)、次按販賣第一級毒品罪之法定刑為「死刑或無期徒刑；處無
    期徒刑者，得併科新臺幣二千萬元以下罰金」，是販賣第一
    級毒品罪法定最輕本刑為無期徒刑，罪刑極重，然同為販賣
    毒品海洛因之人，其原因動機不一，犯罪情節未必盡同，或
    有大盤毒梟者，亦有中、小盤之分，其販賣行為所造成危害
    社會之程度自屬有異，法律科處此類犯罪，所設之法定最低
    本刑相同，可謂綦重，為達懲儆被告，倘處以有期徒刑即可
    達防衛社會目的者，自非不可依客觀之犯行與主觀之惡性，
    考量其情狀是否有可憫恕之處，適用刑法第五十九條之規定
    酌量減輕其刑，期使個案裁判之量刑，能斟酌至當，符合比
    例原則，慎刑矜恤，實現刑罰權之分配正義。被告上開十次
    販賣海洛因之犯行，販售成功之金額為五百元至二千元不等
    ，均價值非鉅，乃肇因於深陷毒癮泥淖，在入不敷出之情況
    下，出於為籌措自身購毒花費之動機，小量零售海洛因，獲
    利非鉅，且交易範圍侷限於日常生活友儕之間，手法單純，
    因偏差之價值觀致罹法網，惡性要非可與專以販賣毒品維生
    之毒梟集團相提並論，衡諸其犯罪情狀在客觀上並非不可憫
    恕，以單一犯行而論，倘如與毒梟價量鉅大之販賣交易同，
    均處無期徒刑之重刑，毋寧有失苛刻，不符比例，客觀上足
    以引起一般同情，因認縱使量處法定最低刑度之無期徒刑，
    仍嫌過重，爰依刑法第五十九條之規定，就被告所犯附表編
    號三至五、編號九至十一、編號十三至十六之販賣第一級毒
    品罪，均予以減輕其刑，俾輕重得宜，罰當其罪。
(三)、被告雖於九十九年七月二十九日警詢時供稱其毒品係向綽號
    「阿清」之男子所購買，阿清之聯絡電話為0000000
    000號等語（見警卷第五頁）；又於同年八月五日警詢時
    坦承其撥打電話向持用0000000000號行動電話之
    黃文錤購買海洛因、甲基安非他命之語（見警卷第十七頁）
    。按犯毒品危害防制條例第四條至第八條、第十條或第十一
    條之罪，供出毒品來源，因而查獲其他正犯或共犯者，依同
    條例第十七條第一項規定固得減輕其刑。然所稱「供出毒品
    來源，因而破獲者」，係指被告供出毒品來源之有關資料，
    諸如前手之姓名、年籍、住居所、或其他足資辨別之特徵等
    ，使調查或偵查犯罪之公務員因而對之發動調查或偵查並破
    獲者而言。申言之，被告之「供出毒品來源」，與調查或偵
    查犯罪之公務員對之發動調查或偵查並進而破獲之間，論理
    上須具有先後且相當的因果關係，非謂被告一有「自白」、
    「指認」毒品來源之人，而破獲在後，即得依上開規定予以
    減刑。若被告供出毒品來源者之前，調查或偵查犯罪之公務
    員已有確切之證據，足以合理之懷疑被告所供販賣毒品來源
    之人，則嗣後之破獲與被告之「供出毒品來源」間，即欠缺
    先後且相當的因果關係，自不得適用上開規定予以減刑（最
    高法院九十七年度臺上字第一四七五號判決參照）。查，原
    審函詢臺灣臺南地方法院檢察署、臺南市（原臺南縣，下同
    ）警察局麻豆分局有關被告是否供出毒品來源，因而查獲其
    他共犯或正犯乙節，經臺灣臺南地方法院檢察署函覆稱：「
    本署前於偵辦被告王順鋒販賣毒品案件執行通訊監察期間，
    即發現黃文錤涉有販賣毒品之犯行，是被告王順鋒本件應無
    毒品危害防制條例第十七條之適用；另本署並未查獲綽號『
    阿清』之男子」。臺南市警察局麻豆分局函覆內容亦表示：
    「黃文錤涉案部分係對王順鋒實施通訊監察因而得知其毒品
    來源為黃文錤，復進而以監聽通訊監察內容予以被告王順鋒
    指認其販毒情事，並非王嫌所供述而查獲黃嫌販賣；…另『
    阿清』所使用之0000000000號行動電話經實施通
    訊監察，該電話已無通聯及其他通話紀錄，研判該名綽號「
    阿清」男子為規避警方查緝已更換電話使用，故無其他線索
    可供繼續追查」等情，分別有臺灣臺南地方法院檢察署九十
    九年十月二十五日南檢欽清九九偵一二六八一字第六七一四
    一號函及臺南市警察局麻豆分局九十九年十月二十四日南縣
    麻警偵字第０九九００一四四三九號函暨函覆綽號「阿清」
    男子涉嫌販賣毒品監察結束報告一份在卷可參（見原審卷第
    六十頁至第六十三頁）。是偵查機關在監聽期間業已知悉0
    000000000號持用人黃文錤有販賣毒品之犯罪嫌疑
    ，且為被告之毒品來源，故在被告供出毒品來源為黃文錤之
    前，調查或偵查犯罪之公務員已有確切之證據，足以合理懷
    疑被告販賣毒品來源之人為黃文錤；另偵查機關並未依被告
    之供述查獲「阿清」販毒情事。本院復依被告供述函請臺南
    市警察局麻豆分局就0000000000及000000
    0000號行動電話監聽有無販賣毒品情事，經該分局函覆
    略稱：有關被告王順鋒所供述0000000000及00
    00000000行動電話持有人涉嫌販賣毒品之情事，王
    嫌於當日警詢中僅稱自己最後一次吸食第一級毒品海洛因係
    撥打綽號「阿清」之男子所使用之0000000000電
    話購得，並未提及0000000000行動電話持有人涉
    嫌販賣毒品情事，復經警方報請臺南地檢署指揮向臺南地方
    法院對綽號「阿清」所使用之0000000000電話實
    施通訊監察核准在案，該行動電話於監聽期間，已無通聯及
    其他通話紀錄，研判該名綽號「阿清」男子為規避警方查緝
    已更換電話使用；縱上開資料顯示，均無被告王順鋒所稱供
    出毒品來源因而查獲之情事。有該分局一００年三月十七日
    南市警麻偵字第一０００００四一二三號函在卷可參。故被
    告雖曾供述販賣之毒品係向綽號「阿清」男子及黃文錤所購
    得；然揆諸前揭說明，核與毒品危害防制條例第十七條之要
    件不合，自難援引該條規定減輕其刑，併此敘明。
五、原審以上訴人即被告罪證明確，適用上開法文論罪科刑，並
    審酌被告自述前從事水泥工作、已婚、其子已成年之生活狀
    況，並衡酌被告忽視毒品對於健康之戕害及國家杜絕毒品犯
    罪之禁令，因自身沾染施用毒品惡習，為賺取施用毒品所需
    而販賣毒品之犯罪動機，助長毒害擴散，其行為固屬可議，
    然念及其販賣毒品之次數及數量尚非甚多，以及其犯罪後坦
    承全部犯行，深表悔意等一切情狀，分別量處如附表所載之
    刑，並定其應執行刑為有期徒刑十六年。被告販賣第一級及
    第二級毒品所得之財物合計二萬二千八百元，雖未扣案，仍
    應依毒品危害防制條例第十九條第一項規定宣告沒收，如全
    部或一部不能沒收時，以被告財產抵償之。並說明被告供聯
    繫販毒所用之0000000000號、00000000
    00號行動電話及ＳＩＭ卡，據被告供稱均已搞丟，復衡以
    案發迄今業已超過五月，堪認應已滅失，故不予沒收。核其
    雖於論結時漏引刑法第五十九條，但於理由欄已敘明就被告
    販賣第一級毒品部分，依刑法第五十九條之規定酌減其刑，
    並未影響原判決本旨，認事用法，尚無不合。又量刑輕重係
    屬事實審法院得依職權自由裁量之事項，苟已斟酌刑法第五
    十七條各款所列情狀而未逾越法定刑度，不得遽指為違法。
    又在同一犯罪事實與情節，如別無其他加重或減輕之原因，
    下級審量定之刑，亦無過重或失輕之不當情形，則上級審法
    院對下級審法院之職權行使，原則上應予尊重。原審已依刑
    法第五十七條之規定審酌被告之上開一切情狀，而量處罪刑
    ，量刑難認有何刑度過重情形。被告上訴意旨任意指摘原判
    決量刑過重，為無理由，應予駁回。
六、據上論斷，應依刑事訴訟法第三百六十八條，判決如主文。
本案經檢察官謝錫和到庭執行職務。
中    華    民    國    100    年    5    月    11    日
                  刑事第二庭    審判長法  官  葉居正
                                      法  官  張桂美
                                      法  官  陳春長
以上正本證明與原本無異。
如不服本判決應於收受送達後10日內向本院提出上訴書狀，其未
敘述上訴理由者，並得於提起上訴後10日內向本院補提理由書（
均須按他造當事人之人數附繕本）「切勿逕送上級法院」。
                                      書記官  邱如
中    華    民    國   100    年    5     月    11    日
附錄本判決論罪法條
毒品危害防制條例第4條第1項、第2項
製造、運輸、販賣第一級毒品者，處死刑或無期徒刑；處無期徒
刑者，得併科新臺幣 2 千萬元以下罰金。
製造、運輸、販賣第二級毒品者，處無期徒刑或 7 年以上有期
徒刑，得併科新臺幣 1 千萬元以下罰金。
 附表：
┌─┬───┬─────┬───────┬─────┬───────┬────────────┬───────────┐
│編│販賣對│時間      │地點          │數量及金額│交易方式      │證據                    │論罪科刑              │
│號│象    │          │              │（新臺幣）│              │                        │                      │
├─┼───┼─────┼───────┼─────┼───────┼────────────┼───────────┤
│一│張森榮│九十九年六│南二高善化交流│四千元之甲│張森榮以098318│張森榮調查筆錄（見警卷第│王順鋒販賣第二級毒品，│
│  │      │月二日晚上│道下          │基安非他命│4504號電話，撥│48-53頁）               │處有期徒刑柒年月，未│
│  │      │六時五十三│              │一包      │打王順鋒092654├────────────┤扣案之販賣第二級毒品所│
│  │      │分許      │              │          │3052號行動電話│張森榮訊問筆錄（見99他字│得新臺幣肆仟元沒收，如│
│  │      │          │              │          │，聯繫購買「半│第1526號卷第11-12頁）   │全部或一部不能沒收時，│
│  │      │          │              │          │個」即四千元之├────────────┤以其財產抵償之。      │
│  │      │          │              │          │甲基安非他命一│王順鋒準備程序筆錄（見原│                      │
│  │      │          │              │          │包，由王順鋒於│審卷第45-49頁）         │                      │
│  │      │          │              │          │左揭時間前往左├────────────┤                      │
│  │      │          │              │          │揭地點，交付四│臺南縣警察局指認犯罪嫌疑│                      │
│  │      │          │              │          │千元之甲基安非│人紀錄表（見警卷第54頁）│                      │
│  │      │          │              │          │他命一包與張森├────────────┤                      │
│  │      │          │              │          │榮，並取得四千│通訊監察譯文表（見警卷第│                      │
│  │      │          │              │          │元價金而完成交│55頁）                  │                      │
│  │      │          │              │          │易。          │                        │                      │
├─┼───┼─────┼───────┼─────┼───────┼────────────┼───────────┤
│二│吉勝柱│九十九年五│臺南縣新市鄉潭│一千元之甲│吉勝柱以098690│吉勝柱調查筆錄（見警卷第│王順鋒販賣第二級毒品，│
│  │      │月三十日晚│頂鄉臺一線旁臺│基安非他命│0108號電話，撥│40-45頁）               │處有期徒刑柒年壹月，未│
│  │      │上十一時四│塑加油站      │一包      │打王順鋒092650├────────────┤扣案之販賣第二級毒品所│
│  │      │十四分許  │              │          │5406號行動電話│吉勝柱訊問筆錄（見99他字│得新臺幣壹仟元沒收，如│
│  │      │          │              │          │，聯繫購買「日│第1526號卷第23-24頁）   │全部或一部不能沒收時，│
│  │      │          │              │          │文十七線」即一├────────────┤以其財產抵償之。      │
│  │      │          │              │          │千元之甲基安非│王順鋒準備程序筆錄（見原│                      │
│  │      │          │              │          │他命一包，由王│審卷第45-49頁）         │                      │
│  │      │          │              │          │順鋒於左揭時間├────────────┤                      │
│  │      │          │              │          │前往左揭地點，│臺南縣警察局指認犯罪嫌疑│                      │
│  │      │          │              │          │交付一千元之甲│人紀錄表（見警卷第46頁）│                      │
│  │      │          │              │          │基安非他命一包├────────────┤                      │
│  │      │          │              │          │與吉勝柱，並取│通訊監察譯文表（見警卷第│                      │
│  │      │          │              │          │得一千元價金而│47頁）                  │                      │
│  │      │          │              │          │完成交易。    │                        │                      │
├─┼───┼─────┼───────┼─────┼───────┼────────────┼───────────┤
│三│黃麗玲│九十九年六│臺南市○○路大│一千元之海│黃麗玲以098588│黃麗玲調查筆錄（見警卷第│王順鋒販賣第一級毒品，│
│  │      │月二十三日│北百貨對面之全│洛因一包  │0736號電話，撥│69-75頁）               │處有期徒刑拾伍年壹月，│
│  │      │日上午六時│家超商前      │          │打王順鋒092654├────────────┤未扣案之販賣第一級毒品│
│  │      │二十九分許│              │          │3052號行動電話│黃麗玲訊問筆錄（見99他字│所得新臺幣壹仟元沒收，│
│  │      │          │              │          │，聯繫購買「一│第1526號卷第27-28頁）   │如全部或一部不能沒收時│
│  │      │          │              │          │個女生」即一千├────────────┤，以其財產抵償之。    │
│  │      │          │              │          │元之海洛因一包│王順鋒準備程序筆錄（見原│                      │
│  │      │          │              │          │，由王順鋒於左│審卷第45-49頁）         │                      │
│  │      │          │              │          │揭時間前往左揭├────────────┤                      │
│  │      │          │              │          │地點，交付一千│臺南縣警察局指認犯罪嫌疑│                      │
│  │      │          │              │          │元之海洛因一包│人紀錄表（見警卷第76頁）│                      │
│  │      │          │              │          │與黃麗玲，並取├────────────┤                      │
│  │      │          │              │          │得一千元價金而│通訊監察譯文表（見警卷第│                      │
│  │      │          │              │          │完成交易。    │77-78頁）               │                      │
├─┼───┼─────┼───────┼─────┼───────┼────────────┼───────────┤
│四│黃麗玲│九十九年六│臺南市○○街二│五百元之海│黃麗玲以098588│黃麗玲調查筆錄（見警卷第│王順鋒販賣第一級毒品，│
│  │      │月二十八日│段79巷11之4號5│洛因一包  │0736號電話，撥│69-75頁）               │處有期徒刑拾伍年壹月，│
│  │      │上午七時五│樓樓下        │          │打王順鋒092654├────────────┤未扣案之販賣第一級毒品│
│  │      │十分許    │              │          │3052號行動電話│黃麗玲訊問筆錄（見99他字│所得新臺幣伍佰元沒收，│
│  │      │          │              │          │，聯繫購買「五│第1526號卷第27-28頁）   │如全部或一部不能沒收時│
│  │      │          │              │          │百女生」即五百├────────────┤，以其財產抵償之。    │
│  │      │          │              │          │元之海洛因一包│王順鋒準備程序筆錄（見原│                      │
│  │      │          │              │          │，由王順鋒於左│審卷第45-49頁）         │                      │
│  │      │          │              │          │揭時間前往左揭├────────────┤                      │
│  │      │          │              │          │地點，交付五百│臺南縣警察局指認犯罪嫌疑│                      │
│  │      │          │              │          │元之海洛因一包│人紀錄表（見警卷第76頁）│                      │
│  │      │          │              │          │與黃麗玲，並取├────────────┤                      │
│  │      │          │              │          │得五百元價金而│通訊監察譯文表（見警卷第│                      │
│  │      │          │              │          │完成交易。    │79頁）                  │                      │
├─┼───┼─────┼───────┼─────┼───────┼────────────┼───────────┤
│五│黃麗玲│九十九年六│臺南市○○街二│五百元之海│黃麗玲以098588│黃麗玲調查筆錄（見警卷第│王順鋒販賣第一級毒品，│
│  │      │月三十日上│段79巷11之4號5│洛因一包  │0736號電話，撥│69-75頁）               │處有期徒刑拾伍年壹月，│
│  │      │午十一時十│樓樓下        │          │打王順鋒092654├────────────┤未扣案之販賣第一級毒品│
│  │      │分許      │              │          │3052號行動電話│黃麗玲訊問筆錄（見99他字│所得新臺幣伍佰元沒收，│
│  │      │          │              │          │，聯繫購買五百│第1526號卷第27-28頁）   │如全部或一部不能沒收時│
│  │      │          │              │          │元之海洛因一包├────────────┤，以其財產抵償之。    │
│  │      │          │              │          │，由王順鋒於左│王順鋒準備程序筆錄（見原│                      │
│  │      │          │              │          │揭時間前往左揭│審卷第45-49頁）         │                      │
│  │      │          │              │          │地點，交付五百├────────────┤                      │
│  │      │          │              │          │元之海洛因一包│臺南縣警察局指認犯罪嫌疑│                      │
│  │      │          │              │          │與黃麗玲，並取│人紀錄表（見警卷第76頁）│                      │
│  │      │          │              │          │得五百元價金而├────────────┤                      │
│  │      │          │              │          │完成交易。    │通訊監察譯文表（見警卷第│                      │
│  │      │          │              │          │              │79-80頁）               │                      │
├─┼───┼─────┼───────┼─────┼───────┼────────────┼───────────┤
│六│韓枝建│九十九年五│臺南縣仁德鄉空│三百元之甲│韓枝建以098690│韓枝建調查筆錄（見警卷第│王順鋒販賣第二級毒品，│
│  │      │月三日下午│軍後勤砲指部營│基安非他命│0108號、093094│29-35頁）               │處有期徒刑柒年壹月，未│
│  │      │二時二十四│區前          │一包      │4724電話，撥打├────────────┤扣案之販賣第二級毒品所│
│  │      │分許      │              │          │王順鋒00000000│韓枝建訊問筆錄（見他字第│得新臺幣佰元沒收，如│
│  │      │          │              │          │06號行動電話，│1526號卷第57-58頁）     │全部或一部不能沒收時，│
│  │      │          │              │          │聯繫購買「三百├────────────┤以其財產抵償之。      │
│  │      │          │              │          │男的」即三百元│王順鋒準備程序筆錄（見原│                      │
│  │      │          │              │          │之甲基安非他命│審卷第45-49頁）         │                      │
│  │      │          │              │          │一包，由王順鋒├────────────┤                      │
│  │      │          │              │          │於左揭時間前往│臺南縣警察局指認犯罪嫌疑│                      │
│  │      │          │              │          │左揭地點，交付│人紀錄表（見警卷第36頁）│                      │
│  │      │          │              │          │三百元之甲基安├────────────┤                      │
│  │      │          │              │          │非他命一包與韓│通訊監察譯文表（見警卷第│                      │
│  │      │          │              │          │枝建，並取得三│37頁）                  │                      │
│  │      │          │              │          │百元價金而完成│                        │                      │
│  │      │          │              │          │交易。        │                        │                      │
├─┼───┼─────┼───────┼─────┼───────┼────────────┼───────────┤
│七│韓枝建│九十九年五│臺南縣仁德鄉空│五百元之甲│韓枝建以093094│韓枝建調查筆錄（見警卷第│王順鋒販賣第二級毒品，│
│  │      │月四日下午│軍後勤砲指部營│基安非他命│4724號電話，撥│29-35頁）               │處有期徒刑柒年壹月，未│
│  │      │一時五十六│區前          │一包      │打王順鋒092650├────────────┤扣案之販賣第二級毒品所│
│  │      │分許      │              │          │5406號行動電話│韓枝建訊問筆錄（見他字第│得新臺幣伍佰元沒收，如│
│  │      │          │              │          │，聯繫購買「五│1526號卷第57-58頁）     │全部或一部不能沒收時，│
│  │      │          │              │          │百男的」即五百├────────────┤以其財產抵償之。      │
│  │      │          │              │          │元之甲陸安非他│王順鋒準備程序筆錄（見原│                      │
│  │      │          │              │          │命一包，由王順│審卷第45-49頁）         │                      │
│  │      │          │              │          │鋒於左揭時間前├────────────┤                      │
│  │      │          │              │          │往左揭地點，交│臺南縣警察局指認犯罪嫌疑│                      │
│  │      │          │              │          │付五百元之甲基│人紀錄表（見警卷第36頁）│                      │
│  │      │          │              │          │安非他命一包與├────────────┤                      │
│  │      │          │              │          │韓枝建，並取得│通訊監察譯文表（見警卷第│                      │
│  │      │          │              │          │五百元價金而完│38-39頁）               │                      │
│  │      │          │              │          │成交易。      │                        │                      │
├─┼───┼─────┼───────┼─────┼───────┼────────────┼───────────┤
│八│廖健志│九十九年六│臺南縣新市鄉潭│一千元之甲│廖健志以098729│廖健志調查筆錄（見警卷第│王順鋒販賣第二級毒品，│
│  │      │月四日凌晨│頂村148之10號 │基安非他命│7056號、098690│56-63頁）               │處有期徒刑柒年壹月，未│
│  │      │一時十分許│前            │一包      │0108電話，撥打├────────────┤扣案之販賣第二級毒品所│
│  │      │          │              │          │王順鋒00000000│廖健志訊問筆錄（見他字第│得新臺幣壹仟元沒收，如│
│  │      │          │              │          │52號行動電話，│1526號卷第75-77頁）     │全部或一部不能沒收時，│
│  │      │          │              │          │聯繫購買一千元├────────────┤以其財產抵償之。      │
│  │      │          │              │          │之甲基安非他命│王順鋒準備程序筆錄（見原│                      │
│  │      │          │              │          │一包，由王順鋒│審卷第45-49頁）         │                      │
│  │      │          │              │          │於左揭時間前往├────────────┤                      │
│  │      │          │              │          │左揭地點，交付│臺南縣警察局指認犯罪嫌疑│                      │
│  │      │          │              │          │一千元之甲基安│人紀錄表（見警卷第64頁）│                      │
│  │      │          │              │          │非他命一包與廖├────────────┤                      │
│  │      │          │              │          │健志，並取得一│通訊監察譯文表（見警卷第│                      │
│  │      │          │              │          │千元價金而完成│65頁）                  │                      │
│  │      │          │              │          │交易。        │                        │                      │
├─┼───┼─────┼───────┼─────┼───────┼────────────┼───────────┤
│九│廖健志│九十九年六│臺南縣新市鄉潭│五百元之海│廖健志以098729│廖健志調查筆錄（見警卷第│王順鋒販賣第一級毒品，│
│  │      │月四日凌晨│頂村148之10號 │洛因一包；│7056號電話，撥│56-63頁）               │處有期徒刑拾伍年壹月，│
│  │      │二時四十三│前            │一千元之甲│打王順鋒092654├────────────┤未扣案之販賣第一級及第│
│  │      │分許      │              │基安非他命│3052號行動電話│廖健志訊問筆錄（見他字第│二級毒品所得新臺幣壹仟│
│  │      │          │              │一包      │，聯繫購買一千│1526號卷第75-77頁）     │伍佰元沒收，如全部或一│
│  │      │          │              │          │元之甲基安非他├────────────┤部不能沒收時，以其財產│
│  │      │          │              │          │命一包、五百元│王順鋒準備程序筆錄（見原│抵償之。              │
│  │      │          │              │          │之海洛因一包，│審卷第45-49頁）         │                      │
│  │      │          │              │          │由王順鋒於左揭├────────────┤                      │
│  │      │          │              │          │時間前往左揭地│臺南縣警察局指認犯罪嫌疑│                      │
│  │      │          │              │          │點，交付一千元│人紀錄表（見警卷第64頁）│                      │
│  │      │          │              │          │之甲基安非他命├────────────┤                      │
│  │      │          │              │          │一包、五百元海│通訊監察譯文表（見警卷第│                      │
│  │      │          │              │          │洛因一包與廖健│65頁）                  │                      │
│  │      │          │              │          │志，並取得五百│                        │                      │
│  │      │          │              │          │元價金，其餘一│                        │                      │
│  │      │          │              │          │千元價金，於翌│                        │                      │
│  │      │          │              │          │日由吉勝柱轉交│                        │                      │
│  │      │          │              │          │與王順鋒。    │                        │                      │
├─┼───┼─────┼───────┼─────┼───────┼────────────┼───────────┤
│十│廖健志│九十九年六│臺南縣新市鄉環│二千元之海│廖健志以098729│廖健志調查筆錄（見警卷第│王順鋒販賣第一級毒品，│
│  │      │月十五日凌│東路二段23號前│洛因一包；│7056號電話，撥│56-63頁）               │處有期徒刑拾伍年月，│
│  │      │晨零時九分│              │三千五百元│打王順鋒092654├────────────┤未扣案之販賣第一級及第│
│  │      │許        │              │之甲基安非│3052號行動電話│廖健志訊問筆錄（見他字第│二級毒品所得新臺幣伍仟│
│  │      │          │              │他命一包  │，聯繫購買三千│1526號卷第75-77頁）     │伍佰元沒收，如全部或一│
│  │      │          │              │          │五百元之甲基安├────────────┤部不能沒收時，以其財產│
│  │      │          │              │          │非他命、二千元│王順鋒準備程序筆錄（見原│抵償之。              │
│  │      │          │              │          │之海洛因，由王│審卷第45-49頁）         │                      │
│  │      │          │              │          │順鋒於左揭時間├────────────┤                      │
│  │      │          │              │          │前往左揭地點，│臺南縣警察局指認犯罪嫌疑│                      │
│  │      │          │              │          │交付總計價值三│人紀錄表（見警卷第64頁）│                      │
│  │      │          │              │          │千五百元之甲基├────────────┤                      │
│  │      │          │              │          │安非他命數小包│通訊監察譯文表（見警卷第│                      │
│  │      │          │              │          │、價值二千元海│66-67頁）               │                      │
│  │      │          │              │          │洛因一包與廖健│                        │                      │
│  │      │          │              │          │志，並取得五千│                        │                      │
│  │      │          │              │          │五百元價金，而│                        │                      │
│  │      │          │              │          │完成交易。    │                        │                      │
├─┼───┼─────┼───────┼─────┼───────┼────────────┼───────────┤
│十│廖健志│九十九年六│臺南市○○路51│一千元之海│廖健志以098729│廖健志調查筆錄（見警卷第│王順鋒販賣第一級毒品，│
│一│      │月十七日凌│號前          │洛因一包  │7056號電話，撥│56-63頁）               │處有期徒刑拾伍年壹月，│
│  │      │晨三時五十│              │          │打王順鋒092654├────────────┤未扣案之販賣第一級毒品│
│  │      │七分許    │              │          │3052號行動電話│廖健志訊問筆錄（見他字第│所得新臺幣壹仟元沒收，│
│  │      │          │              │          │，聯繫購買一千│1526號卷第75-77頁）     │如全部或一部不能沒收時│
│  │      │          │              │          │元之海洛因一包├────────────┤，以其財產抵償之。    │
│  │      │          │              │          │，由王順鋒於左│王順鋒準備程序筆錄（見原│                      │
│  │      │          │              │          │揭時間前往左揭│審卷第45-49頁）         │                      │
│  │      │          │              │          │地點，交付一千├────────────┤                      │
│  │      │          │              │          │元之海洛因一包│臺南縣警察局指認犯罪嫌疑│                      │
│  │      │          │              │          │與廖健志，並取│人紀錄表（見警卷第64頁）│                      │
│  │      │          │              │          │得一千元價金，├────────────┤                      │
│  │      │          │              │          │而完成交易。  │通訊監察譯文表（見警卷第│                      │
│  │      │          │              │          │              │67頁）                  │                      │
│  │      │          │              │          │              │                        │                      │
├─┼───┼─────┼───────┼─────┼───────┼────────────┼───────────┤
│十│曾順全│九十九年四│臺南市○○路金│二千元之甲│曾順全以098378│曾順全調查筆錄（見警卷第│王順鋒販賣第二級毒品，│
│二│      │月三十日下│滿座釣蝦場附近│基安非他命│7059號電話，撥│81-85頁）               │處有期徒刑柒年貳月，未│
│  │      │午三時四分│之幼稚園      │一包      │打王順鋒092650├────────────┤扣案之販賣第二級毒品所│
│  │      │許        │              │          │5406號行動電話│曾順全訊問筆錄（見他字第│得新臺幣貳仟元沒收，如│
│  │      │          │              │          │，聯繫購買「二│1526號卷第200-201頁）   │全部或一部不能沒收時，│
│  │      │          │              │          │元」即二千元之├────────────┤以其財產抵償之。      │
│  │      │          │              │          │甲基安非他命一│王順鋒準備程序筆錄（見原│                      │
│  │      │          │              │          │包，由王順鋒於│審卷第45-49頁）         │                      │
│  │      │          │              │          │左揭時間前往左├────────────┤                      │
│  │      │          │              │          │揭地點，交付二│臺南縣警察局指認犯罪嫌疑│                      │
│  │      │          │              │          │千元之甲基安非│人紀錄表（見警卷第86頁）│                      │
│  │      │          │              │          │他命一包與曾順├────────────┤                      │
│  │      │          │              │          │全，並取得二千│通訊監察譯文表（見警卷第│                      │
│  │      │          │              │          │元價金而完成交│87頁）                  │                      │
│  │      │          │              │          │易。          │                        │                      │
├─┼───┼─────┼───────┼─────┼───────┼────────────┼───────────┤
│十│江靜純│九十九年五│臺南市○○路四│一千元之海│江靜純以098557│江靜純調查筆錄（見警卷第│王順鋒販賣第一級毒品，│
│三│      │月十二日晚│海豆漿店附近  │洛因一包  │4915號電話，撥│89-94頁）               │處有期徒刑拾伍年壹月，│
│  │      │上八時十一│              │          │打王順鋒092650├────────────┤未扣案之販賣第一級毒品│
│  │      │分許      │              │          │5406號行動電話│江靜純訊問筆錄（見99他字│所得新臺幣壹仟元沒收，│
│  │      │          │              │          │，聯繫購買「一│第1526號卷第203-204頁） │如全部或一部不能沒收時│
│  │      │          │              │          │張」即一千元之├────────────┤，以其財產抵償之。    │
│  │      │          │              │          │海洛因一包，由│王順鋒準備程序筆錄（見原│                      │
│  │      │          │              │          │王順鋒於左揭時│審卷第45-49頁）         │                      │
│  │      │          │              │          │間前往左揭地點├────────────┤                      │
│  │      │          │              │          │，交付一千元之│臺南縣警察局指認犯罪嫌疑│                      │
│  │      │          │              │          │海洛因一包與江│人紀錄表（見警卷第95頁）│                      │
│  │      │          │              │          │靜純，並取得一├────────────┤                      │
│  │      │          │              │          │千元價金而完成│通訊監察譯文表（見警卷第│                      │
│  │      │          │              │          │交易。        │96頁）                  │                      │
├─┼───┼─────┼───────┼─────┼───────┼────────────┼───────────┤
│十│江靜純│九十九年五│臺南縣永康市文│一千元之海│江靜純以098334│江靜純調查筆錄（見警卷第│王順鋒販賣第一級毒品，│
│四│      │月十四日晚│化路十字路口附│洛因一包  │4684號電話，撥│89-94頁）               │處有期徒刑拾伍年壹月，│
│  │      │上七時十七│近            │          │打王順鋒092650├────────────┤未扣案之販賣第一級毒品│
│  │      │分許      │              │          │5406號行動電話│江靜純訊問筆錄（見99他字│所得新臺幣壹仟元沒收，│
│  │      │          │              │          │，聯繫購買「一│第1526號卷第203-204頁） │如全部或一部不能沒收時│
│  │      │          │              │          │個」即一千元之├────────────┤，以其財產抵償之。    │
│  │      │          │              │          │海洛因一包，由│王順鋒準備程序筆錄（見原│                      │
│  │      │          │              │          │王順鋒於左揭時│審卷第45-49頁）         │                      │
│  │      │          │              │          │間前往左揭地點├────────────┤                      │
│  │      │          │              │          │，交付一千元之│臺南縣警察局指認犯罪嫌疑│                      │
│  │      │          │              │          │海洛因一包與江│人紀錄表（見警卷第95頁）│                      │
│  │      │          │              │          │靜純，並取得一├────────────┤                      │
│  │      │          │              │          │千元價金而完成│通訊監察譯文表（見警卷第│                      │
│  │      │          │              │          │交易。        │97-98頁）               │                      │
├─┼───┼─────┼───────┼─────┼───────┼────────────┼───────────┤
│十│江靜純│九十九年五│臺南縣永康市文│一千元海洛│江靜純以098334│江靜純調查筆錄（見警卷第│王順鋒販賣第一級毒品，│
│五│      │月十四日晚│化路十字路口附│因一包    │4684號電話，撥│89-94頁）               │處有期徒刑拾伍年壹月，│
│  │      │上八時十六│近            │          │打王順鋒092650├────────────┤未扣案之販賣第一級毒品│
│  │      │分許      │              │          │5406號行動電話│江靜純訊問筆錄（見99他字│所得新臺幣壹仟元沒收，│
│  │      │          │              │          │，聯繫購買「一│第1526號卷第203-204頁） │如全部或一部不能沒收時│
│  │      │          │              │          │樣」即一千元之├────────────┤，以其財產抵償之。    │
│  │      │          │              │          │海洛因一包，由│王順鋒準備程序筆錄（見原│                      │
│  │      │          │              │          │王順鋒於左揭時│審卷第45-49頁）         │                      │
│  │      │          │              │          │間前往左揭地點├────────────┤                      │
│  │      │          │              │          │，交付一千元之│臺南縣警察局指認犯罪嫌疑│                      │
│  │      │          │              │          │海洛因一包與江│人紀錄表（見警卷第95頁）│                      │
│  │      │          │              │          │靜純，並取得一├────────────┤                      │
│  │      │          │              │          │千元價金而完成│通訊監察譯文表（見警卷第│                      │
│  │      │          │              │          │交易。        │99頁）                  │                      │
├─┼───┼─────┼───────┼─────┼───────┼────────────┼───────────┤
│十│江靜純│九十九年五│臺南市○○街28│一千元之海│江靜純以098334│江靜純調查筆錄（見警卷第│王順鋒販賣第一級毒品，│
│六│      │月十九日下│巷79號之1前   │洛因一包  │4684號電話，撥│89-94頁）               │處有期徒刑拾伍年壹月，│
│  │      │午一時許  │              │          │打王順鋒092650├────────────┤未扣案之販賣第一級毒品│
│  │      │          │              │          │5406號行動電話│江靜純訊問筆錄（見99他字│所得新臺幣壹仟元沒收，│
│  │      │          │              │          │，聯繫購買「一│第1526號卷第203-204頁） │如全部或一部不能沒收時│
│  │      │          │              │          │」即一千元之海├────────────┤，以其財產抵償之。    │
│  │      │          │              │          │洛因一包，由王│王順鋒準備程序筆錄（見原│                      │
│  │      │          │              │          │順鋒於左揭時間│審卷第45-49頁）         │                      │
│  │      │          │              │          │前往左揭地點，├────────────┤                      │
│  │      │          │              │          │交付一千元之海│臺南縣警察局指認犯罪嫌疑│                      │                      │
│  │      │          │              │          │洛因一包與江靜│人紀錄表（見警卷第95頁）│                      │                      │
│  │      │          │              │          │純，並取得一千├────────────┤                      │
│  │      │          │              │          │元價金而完成交│通訊監察譯文表（見警卷第│                      │
│  │      │          │              │          │易。          │101頁）                 │                      │
└─┴───┴─────┴───────┴─────┴───────┴────────────┴───────────┘